臺灣桃園地方法院民事裁定　　　　　　110年度小上字第100號
上　訴　人　陳良茂　


被　上訴人　莊雪霞（即黃金源之承受訴訟人）


　　　　　　黃姵琄（即黃金源之承受訴訟人）

　　　　　　黃姵婷（即黃金源之承受訴訟人）

上列當事人間請求損害賠償事件，上訴人對於中華民國110 年8
月13日本院桃園簡易庭110 年度桃小字第98號第一審判決提起上
訴，本院裁定如下：
    主  文
上訴駁回。
第二審訴訟費用新臺幣壹仟伍佰元由上訴人負擔。
    理  由
一、上訴意旨略以：本件原審判決雖稱因移轉至民事庭而為獨立
    之民事訴訟，不受刑事二審判決無罪之拘束，但不能將刑事
    二審判決全然抹煞。又「不能以單純理論為臆測之根據，就
    待證事實為推定之判斷」為證據取捨之法則，不論刑事或民
    事判決均應與遵守。然原審判決以上訴人與該不詳之男子同
    時存在監視畫面中，認定被告為共同侵權行為，然該監視畫
    面僅有影像沒有聲音，即可以臆測之方式，作為數種事實之
    認定。原判決自有判決違背法令之處，本件雖為小額事件，
    然請求權基礎存否之認定並無簡化之規定。原判決以臆測之
    方式認定事實，顯有違背法令之處。原判決單純以臆測認定
    上訴人與該不詳之白衣男子共同侵權行為，顯有違背法令之
    處。並聲明求為判決：㈠、原判決不利於上訴人之部分廢棄
    。㈡、上開廢棄部分，被上訴人於原審之訴及假執行聲請均
    駁回。㈢、第一、二審訴訟費用由被上訴人連帶負擔。
二、按對於小額訴訟程序第一審判決之上訴，非以其違背法令為
    理由，不得為之，又其上訴狀內應記載上訴理由，表明下列
    各款事項：㈠原判決所違背之法令及其具體內容；㈡依訴訟
    資料可認為原判決有違背法令之具體事實，民事訴訟法第43
    6 條之24第2 項、第436 條之25分別定有明文。是當事人以
    小額訴訟程序之第一審判決違背法令為理由提起上訴時，就
    原判決如何不適用法規或適用法規不當，其上訴狀或理由書
    應有具體之指摘，並揭示該法規之條項或其內容；如依民事
    訴訟法第469 條第1 款至第5 款所列各款事由提起上訴者，
    其上訴狀或理由書應揭示合於該條款之事實，若小額訴訟程
    序上訴人之上訴狀或理由書未依上述方法表明者，自難認已
    對原判決之違背法令有具體之指摘，其上訴即不合法（參最
    高法院71年台上字第314 號判例意旨）。而依民事訴訟法第
    436 條之32第2 項規定，第469 條第6 款之判決不備理由或
    理由矛盾之當然違背法令於小額事件之上訴程序並不準用，
    是於小額事件中所謂違背法令，並不包含認定事實錯誤、取
    捨證據不當或就當事人提出之事實或證據疏於調查或漏未斟
    酌之判決不備理由情形。而上訴不合法者，第二審法院應依
    同法第436 條之32第2 項準用第444 條第1 項規定，以裁定
    駁回之。
三、經查，細繹上訴人所執前揭上訴理由，無非僅係爭執原審採
    認上訴人與不詳第三人共同毀損黃金源住處所有之大門行為
    之事實理由，與刑事二審認定上訴人不構成毀損罪責不相同
    。然此本屬原審法院取捨證據、認定事實之職權行使範圍，
    上訴人逕就原審為事實認定及證據斟酌、取捨之當否加以指
    摘，惟其既未具體指摘原審判決有何不適用法規或適用不當
    之情形，復未指明所違背之法規、法則、司法解釋或最高法
    院判例，且就整體訴訟資料亦無從認定原判決有何違背法令
    之具體事實，自難認上訴人對該判決之如何違背法令已有具
    體之指摘，是上訴人以前開上訴理由提起上訴，顯未合法表
    明上訴理由。從而，上訴人提起本件上訴，並不合法，揆諸
    前開說明，本院自毋庸命其補正，逕以裁定駁回其上訴。
四、按於小額訴訟之上訴程序，法院為訴訟費用之裁判時，應確
    定其費用額，民事訴訟法第436 條之32第1 項準用同法第43
    6 條之19第1 項規定甚明。查本件上訴人所提之上訴既經駁
    回，則第二審訴訟費用即裁判費新臺幣1,500 元，即應由上
    訴人負擔。
五、據上論結，本件上訴為不合法，依民事訴訟法第436 條之32
    第1 項、第2 項、第471 條第1 項、第444 條第1 項前段、
    第95條、第78條、第436 條之19，裁定如主文。
中    華    民    國  110     年    10    月    25    日
                  民事第三庭審判長法  官  周玉羣
                                  法  官  張世聰
                                  法  官  張益銘
 
 
以上正本係照原本作成
本裁定不得抗告。
中    華    民    國  110     年    10    月    25    日
                                      書記官  謝菁菁